【裁判字號】    97,易,240
【裁判日期】    970820
【裁判案由】    竊盜
【裁判全文】
臺灣花蓮地方法院刑事判決               97年度易字第240號
公  訴  人  臺灣花蓮地方法院檢察署檢察官
被      告  丙○○
                    現另案於臺灣花蓮監獄執行
選任辯護人  楊志航律師
上列被告因竊盜案件，經檢察官提起公訴（97年度偵字第753 號
、97年度偵字第2529號），本院判決如下：
    主  文
丙○○犯竊盜罪（犯罪事實一（一）），累犯，處有期徒刑伍月
，又犯竊盜罪（犯罪事實一（二）），累犯，處有期徒刑參月，
應執行有期徒刑柒月。
    事  實
一、丙○○前曾於民國94年間因犯竊盜罪案件，經臺灣臺東地方
    法院（下稱臺東地方法院）94年度東簡字第185 號判處有期
    徒刑6月確定，甫於95年6月26日縮刑期滿執行完畢，猶不悔
    改，復意圖為自己不法之所有，先後為下開竊盜行為：
（一）其於96年9月14日凌晨3時30分許，在花蓮縣吉安鄉慈雲52
      號前，竊取乙○○所有之車號LF－3622號自小客貨車1 輛
      ，旋經乙○○發現欲阻止，然仍遭丙○○得手後駕車逃逸
      ，乙○○旋報警處理，迄於同日上午11時50分許，丙○○
      駕駛上開贓車行駛於花蓮市○○街時，經巡邏警員發現該
      車形跡可疑，並查得該車為贓車後，通報攔截圍捕，丙○○即將上開車輛駕駛棄置於國福國小旁防汛道路而逃逸，
      嗣經警循線查獲上情。
（二）其復於96年11月24日晚間8時許，在花蓮市○○路545號太
      陽城遊藝場2 樓，竊取丁○○所有之深色背包（內有健保
      卡、駕照、中國信託、花旗及兆豐銀行等信用卡及現金新
      台幣46000 餘元、行動電話1支（序號000000000000000）
      ，得手後，現金供己花用殆盡、行動電話交予不知情之張
      文鑑使用，其於物品則棄置在花蓮市○○路某處。
二、案經花蓮縣警察局花蓮分局報請台灣花蓮地方法院檢察署檢
    察官偵查起訴。
    理  由
壹、證據能力部分：茲因被告及其辯護人就公訴人引用之證人乙○○、甲○○之警詢筆錄證據能力均有所爭執，不同意於審
    判中作為證據，爰先予論述如下：按被告以外之人於審判外
    之言詞或書面陳述，除法律有規定者外，不得作為證據；又
    按被告以外之人於審司法警察官或司法警察調查中所為之陳
    述，經證明具有可信之特別情況，且為證明犯罪事實之存否
    所必要者，得為證據：1.死亡者。2.身心障礙致記憶喪失或
    無法陳述者。3.滯留國外或所在不明而無法傳喚或傳喚不到
    者。4.到庭後無正當理由拒絕陳述者。刑事訴訟法第159 條
    第1項及第159條之3 分別定有明文。經查，證人乙○○經本
    院傳喚不到，復拘無著，另證人甲○○另案經本院於97 年6
    月16日通緝，現所在不明而無法傳喚，固均無法於本院審理
    時接受檢辯雙方之交互詰問及被告之對質，惟證人乙○○係
    於警詢時係就其自身遭竊車輛過程所為陳述，自具可信性，
    另證人甲○○係就被告丙○○於案發後曾直接告知伊其曾因
    竊盜車輛遭警攔查而受傷之過程所為陳述，核其上開警詢陳
    述時所處情境，與其自身並無直接利害關係，亦具可信性，
    且其等2 人警詢所述內容與被告事實一（一）竊盜犯行之待
    證事實間，顯有必要性，故均認有證據能力。
貳、本院認定有罪之理由：
一、上開事實一（一）部分：訊據被告矢口否認有上開竊盜上開
    LF－3622號自小客貨車之犯行，辯稱：伊並未竊盜該車云云
    。但查，被告即為竊盜上開車號LF－3622號車輛之竊賊，業
    據證人即該車車主乙○○於警詢時證述並指認明確，再參以
    乙○○證稱：「（問：竊嫌竊走你所有之自小貨車時，你是
    否有看見竊嫌？）當我發現有人在竊盜我所有之自小客車時
    ，我有上前阻止，當時我要抓他左手臂時被他脫逃，當時他
    倒車撞倒廟中之座椅後逃逸」、「（問：你之前是否曾看見
    該名竊賊？）該名竊嫌於我自小貨車遭竊前1天13 日下午16
    時許就出現在慈惠堂，在該處抽煙並四處張望，並一直待在
    該處，並到後方澡堂洗澡直到我所有之自小貨車遭竊時」等
    語，可知乙○○於其車遭竊前，即發現並注意該竊賊曾出現
    在案發地點附近形跡可疑並有一段時間，嗣於其車遭竊時，
    其本人亦有與竊賊面對面發生拉扯仍遭竊賊竊車逃逸等情，
    是對竊賊之外觀及容貌，顯有相當程度之觀察，故證人乙○○指認被告即為該車竊賊，顯有相當之可信度，堪可採信。
    復參以本案警方查獲贓車之經過，係警方於96年9月14 日上
    午11時50分許，花蓮市○○街附近巡邏時，發現有人駕車上
    開自小客貨車形跡可疑，並查得該車為贓車後，通報攔截圍
    捕，惟遭竊賊將車駛至國福國小旁防汛道路棄置而逃逸等情
    ，有花蓮縣警察局花蓮分局警員林志耀97年1月25 日偵查報
    告1 份在卷可參，而質諸證人甲○○於警詢中證稱：「我知
    道丙○○於96年9 月間，曾竊取他人所有之自小貨車於花蓮
    市國福地區遭警方攔查時逃逸」、「（問：你為何知道丙○○曾於96年9月間竊取他人所有之自小貨車？）於96年9月間
    ，丙○○腳受傷，我問他腳為何會受傷，他告訴我說他於花
    蓮市國福地區駕駛一部自小貨車遭警攔檢，為躲避警方查緝
    他加速逃逸最後逃往國福橋下並脫去身上之上衣並竊取附近
    民宅內衣物後逃逸」等語，其證述被告告知其竊盜車輛脫逃
    受傷之經過，與本案警方巡邏時攔查上開車號LF－3622號車
    輛而經竊賊逃逸之過程不謀而合，再者，被告與證人甲○○
    先前並無嫌隙或糾紛，業據被告於本院訊問時供述在卷，是
    證人甲○○應無虛偽證述而誣攀被告入罪之理，故上開甲○○之證述，亦堪可採，綜以上開證人乙○○、甲○○證述之
    內容，足證被告確實係本案竊盜上開車輛之竊賊無誤。此外
    ，復有花蓮縣警察局車輛協尋、尋獲電腦輸入單各1 份、贓
    物領據1份、上開車輛照片影本2張及證人乙○○、甲○○指
    認被告口卡片2 份在卷可稽，故被告空言所辯，難認可採，
    事證明確，被告此部分犯行堪已認定，應依法論科。
二、上開事實一（二）部分：業據被告於警詢、偵查及本院訊問
    時均自白不諱，核與證人丁○○、張文鑑、張宗榮於警詢之
    證述大致相符，復有相關通聯調閱查詢單在卷可參，是被告
    自白應與事實相符，堪可採信，事證明確，被告此部分犯行
    堪已認定，應依法論科。
三、核被告所為事實一（一）、（二）之犯行，均係犯刑法第32
    0條第1項之竊盜罪，又查，被告有上開前科及執行紀錄，其
    於前案執行完畢後，5年以內再犯本件有期徒刑以上之2罪，
    均為累犯，應依刑法第47條第1 項之規定加重其刑。爰審酌
    被告前有竊盜前科，素行不佳及犯罪動機、手段、被害人所
    受損失及犯後坦承切情狀，分別量處如主文所示之刑，犯罪
    事實一（二）、否認犯罪事實一（一）等犯後態度等一切情
    狀，分別量處如主文所示之刑，並定其應執行之刑，以示懲
    儆。
據上論斷，應依刑事訴訟法第299條第1項前段、刑法第320條第1
項、第47條第1項、第51條第5款，判決如主文。
本案經檢察官許梨雯到庭執行職務
中    華    民    國    97    年    8     月    20    日
                  刑事第三庭    法  官  張嘉芬
上列正本證明與原本無異。
如對本判決不服，應於送達後10日內，向本院提出上訴狀（上訴
狀應記載具體上訴理由並應抄附繕本）告訴人或被害人如對於本
判決不服者，應具備理由請求檢察官上訴，其上訴期間之計算係
以檢察官收受判決正本之日期為準。
中    華    民    國    97    年    8     月    20    日
                                書記官
附錄本判決論罪之法律條文：
中華民國刑法第320條第1項
意圖為自己或第三人不法之所有，而竊取他人之動產者，為竊盜
罪，處5年以下有期徒刑、拘役或5百元以下罰金。


司法院資訊處製作；財團法人民間司法改革基金會備份。
